【裁判字號】    97,竹簡,556
【裁判日期】    971028
【裁判案由】    返還消費借貸款
【裁判全文】
臺灣新竹地方法院民事簡易判決         97年度竹簡字第556號
原      告  萬泰商業銀行股份有限公司
法定代理人  甲○○
訴訟代理人  丙○○
被      告  乙○○
上列當事人間返還消費借貸款事件，本院於民國97年10月14日辯
論終結，判決如下：
    主      文
被告應給付原告新臺幣壹拾萬貳仟佰零柒元，及其中壹拾貳
萬玖仟玖佰拾元自民國九十七年五月六日起至清償日止，按
年利率百分之二十計算之利息。
訴訟費用由被告負擔。
本判決得假執行。
    事實及理由
一、程序部分：本件原告原係向本院聲請核發支付命令，惟被告
    業於法定期間內提出異議，依據民事訴訟法第519條第1項規
    定，即應以原支付命令之聲請視為起訴。
二、事實摘要：
（一）原告主張：被告於民國91年8月6日與原告訂立小額循環信
      用貸款契約書，約定以GEORGE&MARY現金卡為工具循環使
      用，並自借款日起，以35日為還款周期（額度內再貸者，
      以首次貸款之隔日為起算日），每期應繳金額係還款金額
      加計未繳帳務管理費，借款利率係依固定年利率百分之18
      .25 計算，按日計息，惟如有未依約於繳款期限前繳款或
      借款到期或視為到期而未立即清償時，被告同意延滯期間
      之利率依年利率百分之20給付利息。詎被告自97年5月5日
      起即未依約履行給付義務，已喪失期限利益，全部債務視
      為到期，尚欠本金新臺幣（下同）129,933元、給付期限
      前之利息2,274元、帳務管理費100元及遲延利息未為清償
      ，屢經催討均置之不理，為此爰依消費借貸之法律關係及
      上開契約之相關約定提起本件訴訟等語。並聲明：如主文
      第1項所示。
（二）被告則以：原告於被告簽訂小額循環信用貸款契約（下稱
      系爭契約）時，未給予被告審閱期間及契約資料，亦未就
      系爭貸款契約之約定內容為解釋，是被告係於輕率、急迫
      之情形下簽約。而今原告自行終止契約，於未給予被告任
      何確認債務數額之憑證下，竟違反法律收取高額利息及不
      當費用，致被告生活陷入困境，且原告所提出之對帳單為
      原告單方所列，亦無被告之簽名，實無法證明被告使用之
      情形等語置辯。
三、本院之判斷：
（一）原告主張前揭之事實，業據其提出與其所述相符之小額循
      環信用貸款契約、領用申請書暨卡約定書、契據變更約定
      書、利息餘額查詢表、交易記錄一覽表等件為證，自堪信
      原告之主張為真。
（二）至被告抗辯其係於輕率、急迫之情形下簽約云云，惟查，
      被告於簽訂系爭契約時之91年8月6日係屬年逾47歲之成年
      男子，應有相當閱歷，且被告對於系爭契約為其親簽一情
      ，亦已自認在卷，是被告於簽立系爭契約之時，對於內容
      當有一定程度之知悉及明瞭；再者，被告自91年8月7日起
      至97年5月5日前，皆依約繳付本息，顯見被告對於締約內
      容之重要之點，已有明確認識，則被告自不得於簽立系爭
      契約後，再以於締約前原告未給予其合理審閱期間及因其
      輕率、急迫而主張系爭契約係屬無效。再至被告抗辯原告
      未給予對帳單、對帳單為原告單方所列及單據上無被告簽
      名足證使用情形云云，惟依系爭契約之約定，被告同意開
      立無摺存款帳戶，並以原告之對帳單代替存摺，以確認存
      款餘額，是原告提出之對帳單足資證明被告借款額度至明
      ，被告徒以對帳單係原告單方所列為由，爭執其借款額度
      ，實不可採。且縱令原告未給予被告對帳單為真，被告亦
      得自行請求原告列印、交付之，此亦非被告得執為拒付借
      款之正當事由。況被告如就原告對帳單所列之借款數額有
      所爭執，依舉證責任分配之原則，自應由主張有利於己事
      實之被告就其事實負舉證之責任，而被告未為任何之舉證
      ，僅空言以前詞置辯，仍不可採。
（三）從而，原告依消費借貸及兩造間小額循環信用貸款契約之
      法律關係，訴請被告給付如主文第1項所示之金額及利息
      ，即無不合，應予准許。
四、本件係依民事訴訟法第427條第1項適用簡易訴訟程序所為被
    告敗訴之判決，爰依職權宣告假執行。
五、據上論結，本件原告之訴為有理由，依民事訴訟法第436條
    第2項、第78條、第389條第1項第3款，判決如主文。
中    華    民    國    97    年    10    月    28    日
                           新竹簡易庭  法  官  方鴻愷
以上正本係照原本做成。
如對本判決上訴，須於判決送達後20日內向本院提出上訴狀。
中    華    民    國    97    年    10    月    29    日
                                       書記官  鍾佩芳


司法院資訊處製作；財團法人民間司法改革基金會備份。
